【裁判字號】    99,訴,408
【裁判日期】    990412
【裁判案由】    毒品危害防制條例
【裁判全文】
臺灣臺北地方法院刑事判決               99年度訴字第408號
公  訴  人  臺灣臺北地方法院檢察署檢察官
被      告  甲○○
上列被告因毒品危害防制條例案件，經檢察官提起公訴（99年度
毒偵字第539號），於本院準備程序進行中，被告先就被訴事實
為有罪之陳述，經合議庭裁定由受命法官獨任進行簡式審判程序
，判決如下：
    主  文
甲○○施用第一級毒品，累犯，處有期徒刑壹年壹月。又施用第
二級毒品，累犯，處有期徒刑肆月。應執行有期徒刑壹年參月。
    事  實
一、甲○○前因施用毒品案件，經執行強制戒治，於民國92年8
    月10日戒治期滿，經臺灣臺北地方法院檢察署檢察官以93年
    度戒毒偵字第27號為不起訴處分確定；復於93年間因施用第
    一級毒品海洛因及第二級毒品安非他命案件，經臺灣高等法
    院以93年度上訴字第2891號判決有期徒刑11月確定，於95年
    6月27日縮刑期滿執行完畢。再於96年間因施用第一級毒品
    海洛因案件，經本院以96年度訴字第2038號、97年度訴字第
    12號分別判決有期徒刑10月、1年，確定，定應執行刑有期
    徒刑1年6月確定，於96年12月4日入監執行，98年10月23 日
    縮短刑期假釋出監，現於臺灣臺北地方法院檢察署執行保護
    管束中。詎仍不知悔改，基於施用第一級、第二級毒品之犯
    意，於99年1月8日14時許，至臺灣臺北地方法院檢察署接受
    受保護管束人尿液檢體採樣作業，為採尿人員採尿時回溯26
    小時、96小時前，在不詳地點，分別施用海洛因及安非他命
    各1次。嗣將上開所採尿液送驗，呈鴉片類、安非他命類陽
    性反應，始悉上情。
二、案經臺灣臺北地方法院檢察署檢察官簽分偵查起訴，於本院
    準備程序進行中，甲○○先就被訴事實為有罪之陳述，經合
    議庭裁定由受命法官獨任進行簡式審判程序。
    理  由
壹、程序部分：
一、本件被告甲○○所犯之罪，其法定刑為7年以下有期徒刑，
    且非死刑、無期徒刑或最輕本刑有期徒刑3年以上之罪，亦
    非高等法院管轄第一審案件，且於準備程序進行中，被告先
    就被訴事實為有罪之陳述，經告知被告簡式審判程序之旨，
    並聽取檢察官、被告之意見後，本院合議庭裁定由受命法官
    進行簡式審判程序，是本件之證據調查，依刑事訴訟法第27
    3條之2規定，不受同法第159條第1項、第161條之2、第161
    條之3、第163條之1及第164條至第170條規定之限制，合先
    敘明。
二、被告甲○○於偵訊之供述，非出於強暴、脅迫、利誘、詐欺
    、疲勞訊問、違法羈押或其他不正方法取得，依刑事訴訟法
    第156條第1項得採為證據。
三、後列非供述證據，均非違法取得之證據，且或係從事業務之
    人於業務上製作之證明文書、記錄文書，核無顯不可信情況
    ，故依同法第158條之4反面解釋、第159條之4第2款得為證
    據；又本院認定事實所引用之下列毒品鑑定書，乃依法定程
    序所為之鑑定，且被告對於證據能力表示無意見，自有證據
    能力。
貳、實體部分：
一、上揭事實，業據被告甲○○於本院審理時坦承不諱，且被告
    接受保護管束人採集之尿液經送臺灣尖端先進生技醫藥股份
    有限公司鑑驗，分別呈甲基安非他命、嗎啡陽性反應，有該
    公司99年1月15日濫用藥物檢驗報告附卷可稽，該公司分別
    以EIA酵素免疫分析法、GC/MS氣相層析質譜儀分析法為初步
    、確認檢驗，其結果信而有徵，足為本院判斷之依據，足以
    擔保被告前開任意性自白與事實相符。本件事證明確，被告
    犯行堪以認定，應予依法論科。另人體施用甲基安非他命後
    ，其主要代謝物中，未改變型態之甲基安非他命占施用劑量
    達43%，安非他命則約為5%；人體若係施用安非他命後，主
    要代謝物中則有未改變型態之安非他命，但無甲基安非他命
    ，此經法務部調查局93年5月4日調科壹字第09362413980號
    函示明確。足見人體若施用安非他命，其尿液代謝物不可能
    出現甲基安非他命，惟人體若施用甲基安非他命，其尿液代
    謝物除主要有甲基安非他命外，亦可能有少量之安非他命。
    是本件被告之尿液既呈現甲基安非他命之陽性反應，自不可
    能係施用安非他命，而應係施用甲基安非他命，起訴意旨認
    被告係施用安非他命，容有誤會，併此敘明。
二、核被告涂銘豪所為，係犯毒品危害防制條例第10條第1項之
    施用第一級毒品罪及同條第2項之施用第二級毒品罪。其施
    用海洛因前、後持有海洛因之低度行為，及施用甲基安非他
    命前、後持有甲基安非他命之低度行為，均應為施用之高度
    行為所吸收，均不另論罪。又其所犯施用第一級毒品罪及施
    用第二級毒品罪，犯意各別，行為互異，應予分論併罰。次
    查被告有如事實欄所載之前科執行情形，有臺灣高等法院被
    告全國前案紀錄表在卷可稽，其前受有期徒刑執行完畢，於
    5 年以內故意再犯本件有期徒刑以上之罪，均為累犯，均應
    依刑法第47條第1項之規定，加重其刑。爰審酌被告於毒品
    危害防制條例公布生效後，曾由本院裁定送觀察、勒戒及強
    制戒治，並因施用毒品而經法院多次判刑確定，仍未能把握
    自新機會，徹底戒除施用毒品之惡習，仍再施用足以導致人
    體機能發生依賴性、成癮性及抗藥性等障礙之海洛因及甲基
    安非他命，惟念其施用毒品乃戕害自身身心健康，尚未危及
    他人，及犯罪後坦承犯行，態度尚稱良好，兼衡其犯罪動機
    、手段、施用毒品之次數等一切情狀，分別量處如主文所示
    之刑，並定其應執行之刑。
參、據上論斷，應依刑事訴訟法第273條之1第1項、第299條第1
    項前段，毒品危害防制條例第10條第1項、第2項，刑法第11
    條、第47條第1項、第51條第5款，判決如主文。
本案經檢察官蔡甄漪到庭執行職務。
中    華    民    國    99    年     4    月    12    日
                  刑事第十二庭  法  官  曾正龍
以上正本證明與原本無異。
如不服本判決應於收受送達後10日內向本院提出上訴書狀，並應
敘述具體理由；其未敘述上訴理由者，應於上訴期間屆滿後20日
內向本院補提理由書（均須按他造當事人之人數附繕本）「切勿
逕送上級法院」。
                                書記官  彭自青
中    華    民    國    99    年    4     月    14    日
附錄本案論罪科刑法條全文：
毒品危害防制條例第10條
施用第一級毒品者，處6月以上5年以下有期徒刑。
施用第二級毒品者，處3年以下有期徒刑。

司法院資訊處製作；財團法人民間司法改革基金會備份。
